臺灣臺南地方法院刑事判決　　　　　　　 96年度易字第540號
公　訴　人　臺灣臺南地方法院檢察署檢察官
被　　　告　乙○○
　　　　　　　　　　（現在臺灣臺南監獄臺南分監執行中）
　　　　　　甲○○
上列被告因竊盜案件，經檢察官提起公訴（96年度偵字第3573號
），被告就被訴事實為有罪之陳述，本院裁定進行簡式審判程序
，判決如下：
    主  文
乙○○共同攜帶兇器竊盜，累犯，處有期徒刑捌月。
甲○○共同攜帶兇器踰越牆垣竊盜，處有期徒刑陸月，如易科罰
金，以新臺幣壹仟元折算壹日。
    事  實
一、乙○○前於民國九十二年間因搶奪、贓物、竊盜、詐欺案件
    ，分別經法院判處有期徒刑九月、三月、七月、八月，定應
    執行刑為有期徒刑二年二月確定，甫於九十五年四月二十日
    縮刑期滿執行完畢。仍不知悔改，於九十五年八月一日上午
    十一時至下午二時間之某時許，與甲○○共同騎乘機車行經
    址設臺南縣新市鄉社內村一之三○號、暫時停止營業之「明
    星幼稚園」時，見該幼稚園無人看守，竟萌生意圖為自己不
    法所有之犯意聯絡，由乙○○自該幼稚園圍牆側邊之缺口處
    侵入其內，甲○○則返回機車取出其所有客觀上可作兇器使
    用之尖嘴鉗一把，以翻越該幼稚園圍牆之方式進入該幼稚園
    （乙○○、甲○○涉犯無故侵入他人建築物部分，未據告訴
    ），並與乙○○會合後，即由乙○○將該幼稚園所有、丙○○管領之價值新臺幣（下同）三萬元、每條長三公尺之電纜
    線計四條拉出，甲○○則持上開尖嘴鉗剪斷電纜線，二人以
    此方式共同竊取上開電纜線，得手後將之售予騎乘機車沿路
    收購舊貨之不知情舊貨商，得款一千元朋分花用。嗣於同日
    下午二時許，丙○○巡視該幼稚園區時發現電纜線遭竊並報
    警，經警在現場採獲煙蒂四枚送鑑定比對ＤＮＡ結果，分別
    與乙○○、甲○○之ＤＮＡ型別相同，而查獲上情。
二、案經臺南縣警察局善化分局報請臺灣臺南地方法院檢察署檢
    察官偵查起訴。
    理  由
一、上開事實，業據被告乙○○、甲○○於警詢及偵審中分別坦
    承不諱，核與彼此於警詢、偵查中之證述情節相符，且經證
    人丙○○於警詢時證述明確，並有臺南縣警察局九十五年十
    月十三日南縣警鑑字第○九五二二○一一一七號、九十五年
    十一月十三日南縣警鑑字第○九五二二○一三三○號鑑驗書
    、現場勘察報告、現場測繪圖各一份及現場照片二十四張在
    卷可稽（見警卷），足認被告二人之自白與事實相符，應可
    採信。本案事證明確，被告二人犯行堪以認定，應依法論科
    。
二、按刑法第三百二十一條第一項第二款所謂毀越門扇牆垣，指
    毀損或越進門扇牆垣者而言，毀而不越，或越而不毀，均得
    依該條款處斷（司法院院字第六一○解釋參照）。次查被告
    二人持以行竊電纜線之尖嘴鉗係鐵製品，質地堅硬銳利，客
    觀上足以對人之生命、身體、安全構成威脅，自應認為可作
    兇器使用；又攜帶兇器竊盜罪，只須於行竊時，有攜帶具有
    危險性之兇器即足，並不以攜帶之初，即有行兇之意圖為必
    要。是核被告乙○○所為，係犯刑法第三百二十一條第一項
    第三款之攜帶兇器竊盜既遂罪；被告甲○○所為，係犯刑法
    第三百二十一條第一項第二、三款之攜帶兇器踰越牆垣竊盜
    既遂罪。被告二人就上開攜帶兇器竊盜既遂犯行，有犯意之
    聯絡及行為之分擔，應論以共同正犯，至被告乙○○就被告
    甲○○後來以翻越圍牆之方式進入該幼稚園一節，依目前證
    據，尚難認係渠二人原先犯意聯絡之範圍，是被告乙○○自
    無庸就甲○○踰越牆垣侵入該幼稚園之行為共同負責，附此
    敘明。又公訴人雖漏未起訴被告甲○○踰越牆垣之事實，惟
    此部分與前開起訴之攜帶兇器竊盜部分為同一加重竊盜事實
    ，本院應予一併審究。另查被告乙○○有如事實欄所載之前
    案科刑及執行紀錄，有卷附臺灣高等法院被告前案紀錄表可
    按，其受有期徒刑之執行完畢，五年以內故意再犯有期徒刑
    以上之罪，為累犯，應依刑法第四十七條第一項之規定加重
    其刑。爰審酌被告二人四肢健全具完全謀生能力，不思正當
    努力工作營生，竟圖不勞而獲，隨意竊取他人財物，毫無他
    人所有物之概念，及所竊得之財物價值暨素行、犯罪後態度
    等一切情狀，各量處如主文所示之刑，並就被告甲○○所處
    罪刑部分，諭知易科罰金之折算標準。至被告二人用以行竊
    之尖嘴鉗，雖係被告甲○○所有之物，但未據扣案，被告甲○○並供稱：該尖嘴鉗已出借友人使用，迄今尚未歸還等語
    （見本院卷第三七頁），則現是否仍存在，已有疑問，為免
    日後執行困難，爰不另宣告沒收，併此敘明。
據上論斷，應依刑事訴訟法第二百七十三條之一第一項、第二百
九十九條第一項前段，刑法第二十八條、第三百二十一條第一項
第二款、第三款、第四十七條第一項、第四十一條第一項前段，
判決如主文。
本案經檢察官丁○○到庭執行職務。
中　　華　　民　　國　　96　　年　　6 　　月　　12　　日
　　　　　　　　　刑事第七庭    法　官　林欣玲
以上正本證明與原本無異。
如不服本判決，應於判決送達後10日內，向本院提出上訴狀。
                                書記官  鄭佩玉
中　　華　　民　　國　　96　　年　　6 　　月　　12　　日
附錄本案論罪科刑法條全文：
刑法第321條
犯竊盜罪而有左列情形之一者，處 6 月以上、 5 年以下有期徒
刑：
一  於夜間侵入住宅或有人居住之建築物、船艦或隱匿其內而犯
    之者。
二  毀越門扇、牆垣或其他安全設備而犯之者。
三  攜帶兇器而犯之者。
四  結夥三人以上而犯之者。
五  乘火災、水災或其他災害之際而犯之者。
六  在車站或埠頭而犯之者。
前項之未遂犯罰之。
